# 关于土地的入账时点及账务处理问题

提问人：chen58336793 时间：2017-02-11 10:49:47
公司购买一块土地，协议、税金、发票在 16 年办理完毕， 土地款、相关备案、权证在 17 年交纳、办理完成土地的权属转移我认为应当属于 17 年，在 17 年计入无形资产。那么在 16 年发生的税金及收到的发票该如何做账务处理？计入在建工程吗？

回答人：chenyiwei
首先，根据《〈企业会计准则第 6 号——无形资产〉应用指南》： 六、土地使用权的处理 企业取得的土地使用权通常应确认为无形资产，但改变土地使用权用途，用于赚取租金或资本增值的，应当将其转为投资性房地产。 自行开发建造厂房等建筑物，相关的土地使用权与建筑物应当分别进行处理。外购土地及建筑物支付的价款应当在建筑物与土地使用权之间进行分配；难以合理分配的，应当全部作为固定资产。 企业（房地产开发）取得土地用于建造对外出售的房屋建筑物，相关的土地使用权账面价值应当计入所建造的房屋建筑物成本。
所以用于建造自用房屋的土地使用权价值应当单独确认，不应计入在建工程成本。
对于土地使用权的初始确认时间，一般掌握的口径是：土地出让合同已经签订、价款和使用期限已经确定，且已实际占用该土地进行项目建设或生产经营时。此前已支付的款项计入“其他非流动资产”，到符合上述条件后转入无形资产。

提问人：amber88 时间：2018-12-29 10:35:11
请教陈版主：如果合同已经签订，款项支付了一部分，未全部支付，土地使用权证尚未办理下来，但已经开始建设，此时是否应按全部价款暂估计入无形资产？

回答人：chenyiwei
是，未付款项确认为其他应付款。